最高法院刑事判決　　　　　　　　　　　　　　　九十一年度台上字第七二六八號
　　上　訴　人　甲○○
　　選任辯護人　林志忠律師
右上訴人因違反槍砲彈藥刀械管制條例等罪案件，不服台灣高等法院台中分院中華民
國八十九年八月二十二日第二審判決（八十九年度上訴字第六三四號，起訴案號：台
灣南投地方法院檢察署八十八年度偵字第二○三○號），提起上訴，本院判決如左：
    主  文
上訴駁回。
    理  由
按刑事訴訟法第三百七十七條規定：上訴於第三審法院，非以判決違背法令為理由，
不得為之。是提起第三審上訴，應以原判決違背法令為理由，係屬法定要件。且必須
依據卷內資料為具體之指摘，並足據以辨認原判決已具備違背法令之形式，始屬相當
。本件原判決維持第一審論處上訴人甲○○未經許可持有可發射子彈具有殺傷力之改
造手槍，累犯罪刑之判決，駁回上訴人在第二審之上訴，已敘明所憑證據及認定理由
。並依據卷內證據資料逐一指駁上訴人矢口否認持有改造手槍犯行之所辯，何以不足
採信。且敘明被害人賴正獅、賴李美榕於一、二審審理時改稱當日因天色黑暗，彼等
不敢下車，看不清楚係手或槍枝云云，應係息事寧人之舉，不足為上訴人有利之認定
；及扣案槍枝經送內政部警政署刑事警察局鑑定結果，未發現明顯異狀之損傷及擦撞
痕跡，亦未採集到明顯之指紋以供比對，有該局民國八十八年八月二十三日八八刑鑑
字第七四七五九號函在卷可考。上訴人指警方於辦案過程中，對扣案之槍枝未能適當
保管致無法採集到指紋，……上訴人若持有該槍枝，焉有請求鑑定之理為辯，固有其
理，但警方縱有未適當保管之疏失，亦不足以動搖認定上訴人持有改造手槍證據之證
明力，綦詳。所為合法之事實認定，俱有卷內證據資料足認，從形式上觀察，並無違
背法令之情形存在。上訴意旨置原判決上開明確論斷於不顧，仍執其在原審所辯陳詞
，否認持有改造手槍犯行，就原判決理由已說明之事項，指摘其有判決不載理由之違
法，核與法律規定得為上訴於第三審法院之理由，不相適合。至上訴意旨另指原判決
認定上訴人犯罪事實與第一審判決認定上訴人犯罪事實不同，本應撤銷改判，竟未予
改判，而予維持，且以上訴人之犯行堪以認定，應予依法論科，漏未記載根據所認定
之事實如何適用法令，予以論罪科刑之理由，遽引第一審判決書據上論結欄所適用之
法條，有判決不適用法則之違法。又就原判決認定之犯罪事實，上訴人所犯未經許可
持有可發射子彈具有殺傷力之改造手槍與恐嚇危害安全及以強暴妨害人行使權利數罪
間，依最高法院判例，應認為有方法結果之牽連關係，依刑法第五十五條規定，從一
重處斷，原判決維持第一審依數罪併罰，分別宣告其罪之刑後，定其應執行之刑，自
屬違法一節。查原判決維持第一審論處上訴人未經許可持有可發射子彈具有殺傷力之
改造手槍，累犯罪刑；及依牽連犯關係，從一重論處上訴人共同以強暴妨害人行使權
利，累犯罪刑（此部分不得上訴第三審，詳後敘），駁回上訴人在第二審之上訴，已
敘明其所憑證據及認定理由，並依刑法第五十一條第五款規定定其應執行之刑，並無
上訴意旨所指之違法。綜上說明，本件對於上訴人未經許可持有可發射子彈具有殺傷
力之改造手槍部分之上訴，所為之指摘，均非適法之上訴第三審理由，應認其上訴為
違背法律上之程式，予以駁回。至上訴人被訴恐嚇危害安全罪及以強暴妨害人行使權
利部分，原判決維持第一審依牽連犯關係，從一重論處上訴人共同以強暴妨害人行使
權利，累犯罪刑，駁回上訴人在第二審之上訴部分，核屬刑事訴訟法第三百七十六條
第一款之案件，既經第二審判決，自不得上訴於第三審法院，上訴人一併提起上訴，
顯為法所不許，應予駁回。
據上論結，應依刑事訴訟法第三百九十五條前段，判決如主文。
中      華      民      國    九十一    年     十二     月     十九     日
                              最高法院刑事第二庭
                                  審判長法官  陳  錫  奎
                                        法官  洪  清  江
                                        法官  李  伯  道
                                        法官  邵  燕  玲
                                        法官  吳  昆  仁
      右正本證明與原本無異
                                              書  記  官
中      華      民      國    九十一    年     十二     月    二十四    日
